【裁判字號】    95,訴,1025
【裁判日期】    951225
【裁判案由】    毒品危害防制條例
【裁判全文】
臺灣士林地方法院刑事判決              95年度訴字第1025號
公  訴  人  臺灣士林地方法院檢察署檢察官
被      告  甲○○
上列被告因毒品危害防制條例案件，經檢察官提起公訴（95年度
毒偵字第1142號），被告於本院準備程序中就被訴之事實為有罪
之陳述，經本院合議庭裁定改由受命法官獨任依簡式審判程序審
理並判決如下：
    主  文
甲○○連續施用第一級毒品，處有期徒刑柒月。又施用第二級毒
品，處有期徒刑參月。應執行有期徒刑玖月。
    事  實
一、甲○○前因施用毒品案件，曾經依裁定送觀察、勒戒後，認
    無繼續施用毒品之傾向，於民國95年3 月7 日釋放出所，並
    由臺灣士林地方法院檢察署檢察官以94年度毒偵字第1248號
    、95年度毒偵字第202 號不起訴處分確定。詎仍不知悔改，
    於前揭觀察、勒戒執行完畢釋放後，復基於施用第1 級毒品
    海洛因之概括犯意及第2 級毒品安非他命之犯意，於95年4
    月底某日起至95年5 月7 日上午11時止，在臺北市大同區○
    ○○路摩斯漢堡店內之廁所，以將海洛因摻水稀釋置入注射
    針筒內，注射於手臂血管之方式，連續施用第1 級毒品海洛
    因多次及於95年5 月9 日為警採尿後回溯前96小時內某時，
    在不詳處所，施用第2 級毒品安非他命，嗣於95年5 月8 日
    22時20分許，在臺北市大同區○○○路15 3號11樓為警查獲
    。
 二、案經臺北市政府警察局大同分局報告臺灣士林地方法院檢
     察署檢察官偵查起訴。
     理  由
一、上揭犯罪事實，業據被告甲○○於本院審理時坦承不諱，而
    被告經警查獲採尿經送臺灣檢驗科技股份有限公司以氣相層
    析質譜分析法鑑驗結果，呈安非他命類陽性反應及鴉片類嗎
    啡陽性反應，有臺灣檢驗科技股份有限公司95年5 月23日編
    號CH／2006／50618 號濫用藥物尿液檢驗報告，附於偵查卷
    可稽（偵卷第7 頁），是被告自白連續施用第1 級毒品海洛
    因及第2 級毒品安非他命，應認與事實相符，而可採信，前
    開事實應堪認定。又被告前因施用毒品案件，經法院裁定送
    觀察、勒戒，並於95年3 月7 日執行完畢，有臺灣高等法院
    被告全國前案紀錄表在卷可稽，是被告本次係於觀察、勒戒
    執行完畢釋放後5 年內再犯本件施用毒品罪，自應依法追訴
    處罰。
二、核被告甲○○所為，係犯毒品危害防制條例第10條第1 項之
    施用第1 級毒品罪及同條第2 項之施用第2 級毒品罪。所犯
    上開2 罪，犯意個別，犯罪構成要件不同，應分論併罰之。
    按被告行為後，刑法第2 條法律變更適用及第56條連續犯、
    51條定執行刑之規定，已於94年1 月7 日經立法院修正三讀
    通過，總統命令公布，於95年7 月1 日施行，該法第2 條係
    規範行為後法律變更適用所生新舊法律比較適用之準據法，
    於新法施行後，應適用新法第2 條第1 項之規定，為「從舊
    從輕」之比較。被告先後多次施用海洛因之犯行，時間緊接
    ，犯罪構成要件相同，顯係基於概括犯意而為之，惟被告行
    為後，刑法第56條連續犯之規定，業於94年1 月7 日修正公
    布刪除，並於95年7 月1 日施行，則被告之犯行，因行為後
    新法業已刪除連續犯之規定，此刪除雖非犯罪構成要件之變
    更，但顯已影響行為人刑罰之法律效果，自屬法律有變更，
    依新法第2 條第1 項規定，比較新、舊法結果，仍應適用較
    有利於被告之行為時法律即舊法論以連續犯1 罪並重其刑（
    最高法院95年第8 次刑事庭會議決議參照）。又修正前刑法
    第51條規定: 「數罪併罰，分別宣告其罪之刑，依左列各款
    定其應執行者: 」其中第5 款規定: 「宣告多數有期徒刑者
    ，於各刑中之最長期以上，各刑合併之刑期以下，定其刑期
    。但不得逾20年。」；修正後刑法第51條第5款 規定: 「宣
    告多數有期徒刑者，於各刑中之最長期以上，各刑合併之刑
    期以下，定其刑期。但不得逾30年」比較結果，修正後刑法
    並非較有利於行為人，依修正後刑法第2 條第l 項前段之規
    定，仍應依修正前刑法第51條第5 款，定其應執行之刑。爰
    審酌被告已有施用毒品之前科，且經觀察、勒戒治療程序，
    仍無法戒除毒癮復又觸犯本件犯行，顯示其無戒絕之決心，
    及施用毒品係傷害自身健康，所生危害非鉅，本件犯後被告
    坦承犯行，態度尚屬良好，等一切情狀，量處如主文所示之
    刑，並依修正前刑法第51 條第5 款定其應執行之刑。
三、又被告於95年8 月9 日起至同年月14日止曾因另施用海洛因
    ，經台灣板橋地方法院以95年度簡字第6347號簡易判決判處
    被告有期徒刑6 月，並於95年11月27日確定，惟此部分之犯
    行，係發生在刑法修正施行後，然95年7 月1 日生效施行之
    修正刑法已刪除連續犯之規定，上揭犯行無從與前揭論罪部
    分成立連續犯之裁判上一罪關係，亦非具有集合犯性質之實
    質上一罪，是該案確定判決之既判力自不及於本案，併此敘
    明。
據上論斷，應依刑事訴訟法第273 條之1 第1 項、第299 條第1
項前段，毒品危害防制條例第10條第1 項、第2 項，修正後刑法
第2 條第1 項前段、刑法第11條前段、修正前刑法第56條、第51
條第5 款，判決如主文。
本案經檢察官王以文到庭執行職務
中    華    民    國    95    年    12    月    25    日
                  刑事第三庭法  官  賴邦元
以上正本證明與原本無異。
如不服本判決，應於判決送達後10日內，向本院提出上訴狀。
                            書記官  游意婷
中    華    民    國    95    年    12    月    25    日
附錄本案論罪科刑法條之依據：
毒品危害防制條例第10條
施用第一級毒品者，處 6 月以上 5 年以下有期徒刑。
施用第二級毒品者，處 3 年以下有期徒刑。


司法院資訊處製作；財團法人民間司法改革基金會備份。
